Inventaris van de familiearchieven van de Familie Van Bylandt-Halt, Familie Van Bylandt-Rheydt, 1289-1970
Nationaal Archief, Den Haag
- Aanverwante geslachten, A-2
  - Van der Staal van Piershil
    - Claudius van der Staal, I
      - Register van zijn vermogen, met klapper., 1794-1800, 1801-1803; 159; 2 delen
    - Daniel Pompejus Johannes van der Staal van Piershil, II
      Daniel Pompejus Johannes baron van der Staal (1774-1858), heer van Piershil, zoon van I, was hoogheemraad van Rijnland en maire van Lisse. Hij trouwde in 1802 met Sophia Wilhelmina Charlotte Alexandrina gravin van Bylandt (1778-1841)
      - Akte van toelating tot de vereniging Vitam Impendere Vero te Leiden., 1790; 160; 1 stuk
      - Akte van huwelijksvoorwaarden gepasseerd voor notaris L. Sijthoff tussen Daniel Pompejus Johannes van der Staal en Sophia Wilhelmina Charlotte Alexandrina van Bylandt., 1802; 161; 1 katern
    - Claudine Anne Adelaïde van der Staal van Piershil, III-1
      Claudine Anne Adelaïde van der Staal van Piershil (1803-1860) was een dochter van II
      - Ingekomen brieven van haar schoonzuster Carolina van der Staal, geboren Van Dedem, en van haar zusters Otheline en Agnes., 1855, 1857 en z.d.; 162; 1 omslag
      - Uittreksel uit de akte van scheiding en deling van Daniel Pompejus Johannes van der Staal voor zijn dochter Claudine, met bijlage., 1858; 163; 2 stukken
    - Guillaume Charles van der Staal van Piershil, III-2
      Guillaume Charles van der Staal van Piershil (1806-1855), zoon van II, trouwde in 1845 met Carolina Cornelia Susanna Leonora barones van Dedem (1823-1855)
      - Staat van correspondentie tussen Guillaume van der Staal en waarschijnlijk een familielid., 1839-1841; 164; 1 stuk
      - Staat en scheiding van de nalatenschap van Jan Arend Godert van Dedem voor zijn dochter Carolina van der Staal, met retroacta, 1823, 1845. Authentieke afschriften., 1846; 165; 1 omslag
      - Ingekomen brief van zijn moeder Sophia van der Staal betreffende een geschenk voor zijn dochter Sophie Alexandrine, met aantekening., 1849; 166; 2 stukken
      - Aantekeningen en verzamelde preken betreffende de ziekte en overlijden van waarschijnlijk Carolina van der Staal., 1850. 1867-1871; 167; 1 band en 2 omslagen
    - Otheline Agatha van der Staal van Piershil, III-3
      Otheline Agatha van der Staal van Piershil (1809-1871), dochter van II, trouwde in 1827 met Abraham Margarethus van Wickevoort Crommelin (1800-1832)
      - Familieleven, a
        - Akte van attestatie van de Hervormde Kerk te Hoorn betreffende het lidmaatschap van Abraham van Wickevoort Crommelin., 1818; 168; 1 stuk
        - Huwelijksakte van Abraham Margarethus van Wickevoort Crommelin en Otheline Agatha van der Staal, 1827. Uittreksel, 1827 en 1832., 169; 2 stukken
        - Handtekeningenboekje en almanak van waarschijnlijk Otheline van der Staal., z.d., 1798-1799; 170; 2 deeltjes
        - Dagboeken met religieuze teksten van waarschijnlijk Otheline van der Staal., 1834, 1846-1852 en z.d.; 171; 12 deeltjes
        - Ingekomen brieven bij Otheline van der Staal van diverse familieleden., 1835, 1850-1861; 172; 1 omslag
        - Ingekomen brief met beschrijving van het karakter van Sophie en Othon van der Staal., 1861; 173; 1 stuk
      - Financiën, b
        - Ingekomen brief van het Ministerie van Oorlog betreffende het weduwenpensioen voor Otheline van Wickevoort Crommelin, met bijlagen., 1832; 174; 3 stukken
        - Rekeningen en kwitanties van Otheline van Wickevoort Crommelin tijdens een verblijf in Zwitserland., 1855, 1858; 175; 1 omslag
    - Agnes Charlotte Jeanette van der Staal van Piershil, III-4
      Agnes Charlotte Jeanette van der Staal van Piershil (1819-1885) was een dochter van II
      - Visitekaartjes ontvangen door Agnes van der Staal., 19e eeuw; 176; 1 omslag
      - Ingekomen brief van haar zuster Otheline van der Staal., 1852; 177; 1 stuk
    - Sophie Alexandrine van der Staal van Piershil, IV-1
      Zie onder haar echtgenoot Carel Jan Emilius van Bylandt
    - Othon Daniel van der Staal van Piershil, IV-2
      Othon Daniel van der Staal van Piershil (1853-1937), zoon van III-2, was buitengewoon gezant, gevolmachtigd minister en kamerheer in buitengewone dienst. Hij trouwde in 1886 met Maria Elisabeth Margaretha barones van Zuylen van Nijevelt (1855-1939)
      - Ingekomen brief betreffende het feest ter gelegenheid van het tweehonderd-jarig bestaan van St. Petersburg, met bijlagen., 1903; 178; 1 omslag
    - Jean Arthur Godert van der Staal van Piershil, IV-3
      Jean Arthur Godert van der Staal van Piershil (1854-1904), zoon van III-2, was luitenant-terzee, adjudant in gewone en buitengewone dienst, kamerheer en particulier sekretaris van koningin Wilhelmina
      - Familieleven, a
        - Geboorteakte van Jean Arthur Godert van der Staal, 1854. Authentiek uittreksel., 1897; 179; 1 stuk
        - Ingekomen brieven van zijn zuster Sophie en zijn broer Othon van der Staal., 1890; 180; 2 stukken
      - Loopbaan, b
        - Ingekomen brieven van het Ministerie van Marine betreffende de bevordering tot luitenant-ter-zee tweede klasse en het op-non-activiteitstellen, met bijlagen., 1876, 1879; 181; 1 omslag
      - Financiën, c
        - Kwitantie van W. Hoogenstraaten & Co. voor geleverde conserven, met bijlage., 1896; 182; 2 stukken
  - Bicker
    - Jan Bernd Bicker, I
      Mr. Jan Bernd Bicker (1746-1812), zoon van Henrick Bicker en Clara Magdalena Dedel, was onder meer schepen en raad van Amsterdam, bewindhebber der West-Indische Compagnie voor de Kamer Amsterdam en directeur der kolonie Suriname. Hij trouwde in 1769 met Catharina Six (1725-1793)
      - Akte van toelating tot de Academia de Forti voor Johannes Bernardus Bicker. Authentiek afschrift., 1792; 183; 1 stuk
        De Academia de Forti is een genootschap voor schone kunsten te Rome
  - Van Tuyll van Serooskerken
    - Willem René van Tuyll van Serooskerken, I
      Willem René baron van Tuyll van Serooskerken (1743-1839), zoon van Diederik Jacob van Tuyll van Serooskerken en Jacoba Helena de Vicq, was lid van de Staten-Generaal en van de Eerste Kamer. Hij trouwde in 1771 met Johanna Catharina Fagel (1747-1833)
      - Staat van eigendommen van Johanna Catharina van Tuyll van Serooskerken, opgemaakt door de inspecteur van het kadaster in Zuid-Holland, in verband met een belastingaanslag., 1821; 184; 2 katernen
      - Journaal van een reis naar Londen gemaakt door zijn zoon Carel Emanuel, 1823. Afschrift., 1824; 185; 1 deel
        Zie inv. nr. 190
    - Carel Emanuel van Tuyll van Serooskerken, II-1
      Carel Emanuel baron van Tuyll van Serooskerken (1775-1845), zoon van I, was officier der cavalerie, lid van de Ridderschap en van de Provinciale Staten van Zeeland en kamerheer des konings. Hij trouwde in 1804 met Elisabeth Henriette Emilia barones Collot d'Escury (1782-1854)
      - Familieleven, a
        - Gedichten, aantekeningen, programma's en tekeningen van Elisabeth van Tuyll van Serooskerken., 1791-1792, 1814-1840; 186; 1 omslag
        - Paspoort verleend door G.A.G.P. van der Capellen, landdrost van het departement Oost-Friesland, aan Carel en Elisabeth van Tuyll van Serooskerken., 1808; 187; 1 stuk
        - Ingekomen brieven van diverse familieleden, met staat., 1814, 1829, 1840; 188; 1 omslag
        - Brieven ingekomen bij Elisabeth van Tuyll van Serooskerken van diverse personen, met staat en bijlagen., 1814, 1828, 1845; 189; 1 omslag
        - Journalen van reizen naar Londen, Utrecht en Kleef gemaakt door Carel van Tuyll van Serooskerken., 1823, 1826, 1834; 190; 3 delen
          Zie inv. nr. 185
        - Gedichten, foto's en tekeningen., 1828-1845; 191; 1 omslag
        - Stukken betreffende de zilveren bruiloft van Carel en Elisabeth van Tuyll van Serooskerken., 1829; 192; 1 omslag
      - Loopbaan, b
        - Kaart van Zuid-Nederland, België, Luxemburg en Noord-Frankrijk, met aantekeningen van waarschijnlijk Carel Emanuel van Tuyll van Serooskerken., voor 1793; 193; 1 stuk
          Zie onder E: Kaarten
        - Ingekomen circulaire van W.A.W. van Limburg Stirum, kamerheer-ceremoniemeester van het Koninklijk Huis, betreffende de begrafenis van koning Willem I, met bijlagen., 1843; 1844; 194; 4 stukken
      - Financiën, c
        - Ingekomen brief betreffende effecten waarmee het huis aan de Lange Voorhout gekocht kan worden, met bijlage., 1821; 195; 2 stukken
      - Nalatenschap, d
        - Akte van scheiding en deling van de nalatenschap van Carel Emanuel van Tuyll van Serooskerken, 1846; met bijlagen, 1850. Authentiek uittreksel., 196; 1 omslag
        - Akte van scheiding en deling van de nalatenschap van Elisabeth Henriette Emilia Collot d'Escury, weduwe Van Tuyll van Serooskerken, 1854; met bijlagen, 1860. Authentiek uittreksel., 197; 1 omslag
    - Diederik Jacob van Tuyll van Serooskerken, II-2
      Diederik Jacob baron van Tuyll van Serooskerken (1772-1826), zoon van I, trouwde met Agnes Margaretha Fagel (1770-1840)
      - Grafschrift van Theodoricus Jacobus van Tuyll van Serooskerken., 1826; 198; 1 stuk
    - Jacoba Elisabeth van Tuyll van Serooskerken, II-3
      Jacoba Elisabeth barones van Tuyll van Serooskerken (1781-1866), dochter van I, trouwde in 1803 met Godert Alexander Gerrit Philip baron van der Capellen (1778-1848). Hij was onder meer sekretaris-generaal van het Ministerie van Financiën, minister van Eredienst en Binnenlandse Zaken en gouverneur-generaal van Nederlands-Indië
      - Portret van G.A.G.P. van der Capellen, Lithografie., 1823; 199; 4 stukken
      - Akte van scheiding en deling van de nalatenschap van Jacoba Elisabeth van der Capellen, geboren Van Tuyll van Serooskerken. Authentiek uittreksel., 1867; 200; 1 katern
    - Johanna Maria van Tuyll van Serooskerken, II-4
      Johanna Maria barones van Tuyll van Serooskerken (1783-1847) was een dochter van I
      - Akte van scheiding en deling van de nalatenschap van Johanna Maria van Tuyll van Serooskerken, Authentiek uittreksel., 1847; 201; 1 katern
  - Collot d'Escury
    - Emond Els Collot d'Escury, I
      Emond Els baron Collot d'Escury (1726-1794), zoon van Henry Collot d'Escury en Johanna Martha Geertruid Sweerts de Landas, trouwde in 1770 met Gabrielle Sophia van Eck van Overbeek (geb. 1724)
      - Akte van schuldbekentenis van de ambachtsheerlijkheid Nijkerk aan Emond Els Collot d'Escury en zijn echtgenote van duizend karolusgulden., 1777; 202; 1 stuk
    - Hendrik Collot d'Escury, II
      Mr. Hendrik baron Collot d'Escury (1740-1819), zoon van Simeon Petrus Collot d'Escury en Charlotte Elisabeth van der Burch, was raadsheer van het Hof van Holland en secretaris van de Generaliteitsrekenkamer. Hij trouwde in 1769 met Catharina Cornelia van Zanen (1749-1777) en in 1781 met Maria Susanna Fagel (1746-1826)
      - Kwitantie van C.F. van der Spijck, gemachtigd door Van Bunge, aan Hendrik Collot d'Escury voor gordijnen, stoelen en een canapé., 1794; 203; 1 stuk
      - Wissel, getrokken en geëndosseerd door mr. W.C. Ackersdijk op Hendrik Collot d'Escury., 1799; 204; 1 stuk
      - Stukken in het geschil tussen Hendrik Collot d'Escury en Carel Emanuel van Tuyll van Serooskerken aan de ene zijde en P. van Wijk en G. van Anraat aan de andere zijde, betreffende de afsluiting van de weg achter Waalsdorp, 1804; met bijlagen, 1808., 1804; 1808; 205; 5 stukken
  - Van der Burch
    - Johan van der Burch, I
      Johan van der Burch (1690-1771), zoon van Matthijs van der Burch en Elisabeth Franken, was raad en burgemeester van Dordrecht en bewindhebber van de Verenigde Oostindische Compagnie voor de Kamer Amsterdam
      - Stukken betreffende de nalatenschap van Johan van der Burch., 1665-1676, 1750-1771; 206; 1 omslag
  - Van Bleyenburg
    - Adriaan van Bleyenburg, I
      Jonkheer mr. Adriaan van Bleyenburg (1616-1682), zoon van Adriaan van Bleyenburg en Carolina van Beveren, was onder meer schepen en burgemeester van Dordrecht, muntmeester van Holland en lid van de Raad van State. Hij trouwde in 1645 met Levina de Vries Dingemansdochter (1623-1700)
      - Akte van schuldbekentenis van tweehonderd gulden gepasseerd voor de schepenen van Zandambacht van Adriaan van Bleyenburg aan de Heilige-Geeste-Armen te 's-Gravenhage, Gecasseerd., 1633; 207; 1 charter
        Misschien was deze akte van zijn vader Adriaan van Bleyenburg
        Zie bijlage I, 8
      - Onderhandse akte van hypotheek van drieënhalve pond van Adriaan van Bleyenburg aan Lenaartje Ariensdochter op zijn huis te Dordrecht., 1669; 208; 1 charter
- Rechten en bevoegdheden, A-3
  - Het hoogheemraadschap de Alblasserwaard
    - Bestuur, a
      - Algemeen, a.1
        - Staat van stukken waarschijnlijk opgemaakt voor de dijkgraaf en de hoogheemraden van de Alblasserwaard., 17e eeuw; 209; 1 katern
        - Register van verpondingen van de dorpen van de Alblasserwaard, waarbij gehele remissie voor twee jaren en de halve remissie voor de daaropvolgende twee jaren wordt verleend door de Staten van Holland ten behoeve van het land van Arkel, met bijlagen., 1668-1669. 1662-1667; 210; 1 deel
        - Dankbrief van de dijkgraaf en de hoogheemraden aan een vertegenwoordiger van Willem van Oranje betreffende vrede en veiligheid, Minuut., 1672; 211; 1 stuk
        - Ordonnanties van de Gecommitteerde Raden van Holland en brieven van de polders Gelkenes, Graveland en Noordeloos en het dorp Bleskensgraaf aan de dijkgraaf en de hoogheemraden, betreffende de leverantie van hooi ter bevoorrading van oorlogstroepen., 1672-1673; 212; 1 omslag
        - Minuten van commissiebrieven van de dijkgraaf en de hoogheemraden aan de hoogheemraden Willem de Wolf en Johan Schilthouwer om de grensscheiding bij de Avelingen met de heren van Arkel te regelen; en aan de heer van Papendrecht en de schout van de Alblasserwaard om in het geschil tussen Klaas Stevens en Heultje Aartsz uitspraak te doen., 1676; 213; 1 stuk
        - Beschikking van de dijkgraaf en de hoogheemraden voor enkele ambachten in de Alblasserwaard betreffende de betaling van omslag, met afschrift., 1677; 214; 2 stukken
      - Waterstaat, a.2
        - Stukken ingekomen bij de dijkgraaf en de hoogheemraden betreffende het onderhoud aan de dijken van de Alblasserwaard., 1618, 1619, 1660, 1664; 215; 1 omslag
        - Resoluties van de dijkgraaf en de hoogheemraden betreffende de keuren van dijken in de Alblasserwaard., 1618-1676; 216; 1 omslag
        - Akte van overeenkomst tussen de baljuw en de ridderschap van de Tielerwaard en de dijkgraaf en de hoogheemraden van de Vijfheerenlanden en van de Alblasserwaard betreffende de kosten van herstel van de sluis te Dalem, 1660. Authentiek afschrift., 1680; 217; 1 stuk
        - Stuk. ken betreffende de uitwatering voor de Vijfheerenlanden door de Alblasserwaard, uitgegeven door de dijkgraaf en de hoogheemraden, met tafel. Gedrukt., 1805-1807; 218; 1 band
  - De heerlijkheid Benthorn
    - Belening en verwerving, a
      - Akten van belening door de Staten van Holland met de ambachtsheerlijkheid Benthorn met bijbehorende rechten, met bijlagen., 1799. 1724, 1754, 1790; 219-221; 3 charters
        - Van: Adam Adriaan van der Duyn, 1724, 219; 1 charter
        - Van: Arnold Joost van der Duyn, 1754, 220; 1 charter
        - Van: Adam François van der Duyn, met bijlage en authentiek afschrift, 1790; 1799, 221; 1 charter 2 stukken
    - Bestuur, b
      - Koninklijk Besluit met bijbehorende besluiten van de Gedeputeerde Staten van Zuid-Holland voor Willem Lodewijk van der Duyn, heer van Benthorn, betreffende samenvoeging van de gemeenten Benthorn en Benthuizen. Authentieke afschriften., 1845, 1846; 222; 1 omslag
  - De heerlijkheid Oud-Beyerland
    - Instructie voor de bedijking van Oud-Beyerland in opdracht van Françoise en Sabine van Egmond., 1582; 223; 1 stuk
  - De heerlijkheid Hofwegen
    - Staat van opbrengst van de tienden uit de heerlijkheid Hofwegen., 1702-1714; 224; 1 stuk
  - De heerlijkheid Papendrecht
    - Belening en verwerving, a
      - Akte van belening door Johan Adolf van Renesse van de voogden Philibert van Borsele en Abraham van Leuven namens Wolphert van Bleyenburg met de helft van de tienden in Papendrecht., 1620; 225; 1 charter
      - Akte van transport gepasseerd voor sekretaris en penningmeester Adriaan van Bleyenburg door de dijkgraaf en de hoogheemraden aan Tielman van Muilwijk van de heerlijkheid Papendrecht., 1624; 226; 1 katern
    - Bestuur, b
      - Stukken betreffende het geschil tussen Dirk de Jeude, Adriaan de Jeude Godtschalksz en de dijkgraaf en de hoogheemraden inzake de reparatie van de dijk in Papendrecht., 1572; 227; 1 omslag
      - Vidimus van de Hoge Raad van Holland van een akte van overeenkomst tussen de dijkgraaf en de hoogheemraden en Adriaan van Muilwijk, betreffende het onderhoud van Becksteiger, Veerweg en Veerhoofd in Papendrecht, 1653; met retroacta, 1652, 1653., 228; 2 charters
  - De heerlijkheid Piershil
    - Belening en verwerving, a
      - Akten van belening door de Staten van Holland met de ambachtsheerlijkheid Piershil, met afschrift., 1653, 1683, 1762; 19e eeuw; 229-231; 3 charters 1 stuk
        - Van: Abel van Hesse, met afschrift, 19e eeuw, 1653, 229; 1 charter 1 stuk
        - Van: Gillis van Hesse, 1683, 230; 1 charter
        - Van: Mr. Pieter Meerman, 1762, 231; 1 charter
    - Beheer, b
      - Brieven van de bankiers Lissa & Kann en Schill & Capadose aan M.A.O.C. van Bylandt betreffende de inkomsten uit de heerlijkheid Piershil., 1943; 232; 3 stukken
  - De polder het Nieuwland genaamd Den Andel
    - Belening en verwerving, a
      - Akten van belening door de heren van Duivenvoorde met twee halve weren land in het Nieuwland, met retroacta en bijlagen, 1773, 1793, 1794. Authentiek afschrift, 1785., 1773; 1794; 233-234; 1 charter 6 stukken
        - Van: Hendrik van der Mark, 1773; met bijlage. Authentiek afschrift, 1785, 1785, 233; 2 stukken
        - Van: Hendrik Collot d'Escury, 1794; met retroacta, 1793, en bijlagen, 1794, 1794, 234; 1 charter 4 stukken
      - Akte van bevestiging door Willem VI van Holland van de akte van uitgifte door het kapittel van St. Marie aan Jan Gillisz, van de bedijking van Den Andel, 1415. Afschrift van een afschrift uit 1595., 19e eeuw; 235; 1 katern
    - Bestuur, b
      - Algemeen, b.1
        - Register van resoluties van de dijkgraaf, de heemraden en de ingelanden., 1581-1728, 1729-1789; 236; 2 delen
        - Staat van stukken betreffende het Nieuwland, opgemaakt door de dijkgraaf en de penningmeester., 1734, 1784; 237; 1 deeltje 1 katern
        - Brief van J. Sandifort aan de dijkgraaf en de hoofdingelanden, betreffende het gereedkomen van een plattegrond van het Nieuwland. Afschrift., 1782; 238; 1 stuk
        - Brief van notaris J.F.A. Leesberg aan W.R. van Tuyll van Serooskerken over naamsverandering van het Buiten-Nieuwland., 1868; 239; 1 stuk
      - Geschillen, b.2
        - Sententie en dictum van het Hof van Holland in de zaak tussen Susanna Louisa Huygens, weduwe van Willem van Wassenaar, in leven hoogheemraad van Delfland, en de dijkgraaf en de hoofdingelanden van het Nieuwland betreffende herstel van de grensscheiding, 1773, 1774; met plattegrond van het Nieuwland, 1665. Afschrift, 1719., 1773, 1774, 1719; 240; 3 stukken
          Zie onder E: Kaarten.
        - Resolutie van de Staten van Holland inzake het geschil tussen de dijkgraaf en de hoofdingelanden van het Nieuwland en die van het Noordland enerzijds; en de dijkgraaf en de hoogheemraden van Delfland anderzijds, betreffende het aanleggen van een zanddijk als zeewering., 1726; 241; 1 katern
        - Mandement van de Hoge Raad van Holland, waarbij de dijkgraaf en de ingelanden gedagvaard worden in de zaak met Abraham Douglas, baljuw en schout van Zandambacht, betreffende verkoop of verpachting van hooi en gras op de buitengorzen, 1753. Afschrift., 1754; 242; 1 katern
        - Resolutie van de Staten van Holland inzake het geschil tussen de dijkgraaf en de hoofdingelanden van het Nieuwland, en de dijkgraaf en de hoogheemraden van Delfland, betreffende het uitgraven en dempen van sloten in het Zijpgors, gelegen in Zandambacht, 1778; met retroactum, 1777. Gedrukt., 243; 2 katernen
        - Stukken inzake het geschil tussen de dijkgraaf en de hoofdingelanden van het Nieuwland, en de dijkgraaf en de hoogheemraden van Delfland, betreffende het aanleggen van een zeedijk bij de Bank in het Nieuwland., 1789-1793; 244; 1 omslag
        - Onbekend., 244A
      - Functionarissen, b.3
        - Akte van aanstelling door de dijkgraaf en de hoofdingelanden van Pieter van Geest als gorswachter, ingekomen bij Hendrik Collot d'Escury; met instructie. Concepten., 18e eeuw; 245; 1 omslag
        - Reglement voor verkiezing van de dijkgraaf, de heemraden, de bode en de sluiswachter door de hoofdingelanden van het Nieuwland. Concept., 18e eeuw; 246; 1 stuk
        - Instructies voor de dijkgraaf van het Nieuwland. Concept., 18e eeuw; 247; 1 stuk
        - Instructies voor de hoofdingelanden van het Nieuwland. Concept., 18e eeuw; 248; 1 katern
        - Akte van aanstelling door Dirk Helt, sekretaris, gemachtigd door de dijkgraaf en de hoofdingelanden, van Joris van Donk als penningmeester, met minuut., 1709; 249; 2 stukken
    - Beheer, c
      - Algemeen, c.1
        - Rekest van de hoofdingelanden aan de Staten-Generaal met verzoek tot ontheffing van de imposten i.v.m. bedijking van het land tussen de Staalduinen en de Maasdijk. Concept., 18e eeuw; 250; 1 katern
        - Instructie voor de verpachting door de hoofdingelanden van de Bank, gelegen in het Kapittelduin, en van andere landerijen in het Nieuwland. Concepten., 18e eeuw, 1703; 251; l katern
        - Rapport van landmeter Mattheus van Nispen en Michiel Schouhamer aan de dijkgraaf en de hoofdingelanden betreffende de bedijking der gorzen., 1702; 252; 1 stuk
        - Akte van attestatie van de Nassause Domeinraad voor de hoofdingelanden van het Nieuwland betreffende de ontvangst van een som geld van de laatsten voor onderhoud van de uitwateringen in het Oranjegors. Uittreksel., 1772; 253; 1 stuk
        - Brieven van penningmeester J. Knops, opzichter M. van Geest en C.H. van de Wall voor Hendrik Collot d'Escury; met minuten van uitgaande brieven van laatstgenoemde, betreffende een onderzoek naar de verpondingen van de duinen in het Nieuwland, met bijlagen., 1797; 254; 1 omslag
      - Jachtrecht, c.2
        - Appointement van het Hof van Holland voor de dijkgraaf en de hoofdingelanden inzake hun recht tot het jagen van konijnen in het Nieuwland, 1673; met retroacta, 1664, 1672. Authentieke uittreksels., 255; 1 omslag
        - Brief van penningmeester J. van Donk aan hoofdingeland Willem van Strijen betreffende de toestemming voor het uitroeien van konijnen, 1751; met beschikking van Willem IV van Holland, 1750. Afschrift., 256; 2 stukken
        - Ordonnantie uitgevaardigd door de baljuw, het Hof en de Hoge Vierschaar van Holland betreffende het jagen in Zuid-Holland., 1772; 257; 1 stuk
        - Brieven gewisseld tussen de opzichter M. van Geest, penningmeester J. Knops en B. Verbrugge, voor Hendrik Collot d'Escury betreffende het jagen op de buitengronden van het Nieuwland, met afschriften., 1796, 1799; 258; 1 omslag
        - Memorie van de hoofdingelanden van het Nieuwland, dienend als bewijs voor het niet-betalen van achterstallig recognitiegeld voor de jacht op konijnen, aan vermoedelijk de Commissie vervangende het Hof van Rekeningen. Afschrift., 1811; 259; 1 katern
      - Financiën, c.3
        - Stuk houdende aantekeningen van de verpondingen in het Nieuwland over het jaar 1796, opgemaakt door penningmeester J. Knops voor Hendrik Collot d'Escury., 260; 1 stuk
        - Borderel op de rekeningen over 1812 en 1877 van het Buiten-Nieuwland, en over 1846, 1847 van het Nieuwland., 1813, 1846, 1847, 1878; 261; 4 stukken